臺灣新竹地方法院刑事判決　　　　　　　 93年度易字第600號
公　訴　人　臺灣新竹地方法院檢察署檢察官
被　　　告　乙○○　男　25歲.
　　　　　　丙○○　男　27歲.
上列被告因詐欺案件，經檢察官提起公訴（93年度偵字第405號
），經本院合議庭裁定進行簡式審判程序後，檢察官聲請改依協
商程序而為判決，本院判決如下：
    主      文
乙○○、丙○○共同意圖為自己不法之所有，以詐術得財產上不
法之利益，各處罰金捌佰元，如易服勞役，均以佰元折算壹日
。
    事實及理由
一本件犯罪事實：乙○○、丙○○於民國92年9月26日21時許，
  利用新竹市○○路441號4樓龍徠撞球場內之電腦連接上網，乙○○以其妻魏衣伶之天堂帳號Ｚ000000000、丙○○則以自己
  所有之Ｚ000000000帳號登入「遊戲橘子數位科技股份有限公
  司」（下簡稱遊戲橘子公司，址設臺北縣中和市○○路736 號
  18樓之6）所管理維護之「天堂」網路連線遊戲之「夜精靈」
  伺服器（遊戲橘子公司就該遊戲目前共設置有33個伺服器，各
  個伺服器均以希臘神話中之鬼神為名，例如天神宙斯、戰神雅
  典娜、太陽神阿波羅等，遊戲參與者必須購買遊戲時數，並透
  過電腦連接網際網路登入，遊戲橘子之每個伺服器均為一個獨
  立之虛擬世界，一個遊戲帳號可以在一個伺服器登記三名虛擬
  人物，而虛擬人物只能在玩家登記之伺服器內進行遊戲，屬於
  多人線上角色扮演遊戲），乙○○選擇角色為王子（屬於王族
  ，包括王子、公主等角色，在該遊戲中需等級在5 以上，及其
  他成員10人方得組織血盟），取名為「戰之天王」，丙○○選
  擇角色為法師，取名為「豬哥偉」。乙○○、丙○○因見在同
  一伺服器參與遊戲之甲○○所操縱命名為「帥氣少爺」之騎士
  角色身上虛擬裝備、寶物（擁有此等裝備、寶物，在與遊戲中
  怪獸鬥毆或施用魔法時有加成效果，又裝備、寶物雖名稱相同
  ，惟亦可以注入魔法之方式將裝備、寶物予以升級，使效能更
  強，此所以有下述「+7」、「+6」之情形），價值不菲，竟共
  同基於為自己不法所有之犯意聯絡，向甲○○佯稱邀請「帥氣
  少爺」加入由「戰之天王」所創立之血盟（僅王族方得擔任盟
  主，並得命名血盟名稱，且能決定其他天堂線上遊戲之玩家得
  否加入該血盟，並擁有逐出已加入血盟玩家之權力），甲○○
  誤允加入後，乙○○、丙○○即詐稱欲製作血盟網頁，要求甲○○將「帥氣少爺」所擁有之虛擬裝備丟下俾供拍照，致賴政
  之虛擬裝備、寶物「+7大馬士革刀」、「＋6瑪那魔杖」、「
  +6力量之棍」、「+6精靈盾牌」、「+6精靈鏈甲」、「+5瑪那
  斗蓬」、「+5騎士面甲」、「+4鋼靴」、「+4鋼手」「+4Ｔ恤
  」、「+4魔法師長袍」、「+4魔法師之帽」於遊戲中放置地上
  ，丙○○即趁機操縱「豬哥偉」法師，施用僅在同一血盟成員
  間始可施用之「集體傳送術」，將「帥氣少爺」傳送至城外離
  開裝備所在之位置，旋由乙○○操作「戰之天王」撿取上開裝
  備後存入其帳戶之個人倉庫（係供線上玩家放取虛擬裝備、寶
  物之用），再立即以同一帳號開啟另一妖精角色「粉粉妹妹」
  將上開詐得之虛擬裝備、寶物由個人倉庫中取出與其他玩家交
  換，詐得財產上不法之利益。案經甲○○訴由台南市警察局學
  甲分局報請臺灣新竹地方法院檢察署檢察官偵查起訴。
二證據：
  右揭事實，業據被告乙○○、丙○○坦承不諱，並經告訴人甲○○於警詢及偵查中之指述綦詳。此外，並有遊戲橘子公司帳
  號證明書、遊戲歷程記錄、會員資料、IP查詢回覆函及被告全
  戶基本資料各一份在卷可稽。按天堂遊戲中之裝備、寶物等虛
  擬物品，在遊戲中可提昇玩家之功力，使其更易於攻略城池、
  克敵制勝，因線上玩家為求速勝及取得更多天幣等理由，玩家
  間於現實世界中，有以金錢購買天堂遊戲中之虛擬寶物、裝備
  等情形，使虛擬寶物、裝備因此在現實社會中具有一定之財產
  價值，惟虛擬寶物、裝備以電磁紀錄之方式存在於戲橘子公司
  之電腦設備中，並無人類可以感觸之實體物存在，性質上應屬
  財產上之利益。從而，本件被告等於被害人加入血盟後，以供
  拍照製作網頁為由，使被害人誤信為真而放下虛擬裝備、寶物
  ，旋即將被害人傳送離開，藉以取得虛擬寶物、裝備等財產上
  不法利益之情，已堪認定，應依法論科。
三本件經檢察官及被告等於審判外達成協商之合意且被告等均已
  對上開犯罪事實認罪，其合意內容為：被告乙○○、丙○○願
  受科刑範圍各為罰金八百元之宣告。經查，上開協商合意並無
  刑事訴訟法第455條之4第1項所列情形之一，檢察官聲請改依
  協商程序而為判決，本院爰不經言詞辯論，於協商合意範圍內
  為協商判決，合予敘明。
四應適用之法條：刑法第339條第2項。
五本判決除有刑事訴訟法第455條之4第1項所定之：一、於本訊
  問程序終結前，被告撤銷協商合意或檢察官撤回協商聲請者；
  二、被告協商之意思非出於自由意志者；四、被告所犯之罪非
  第四百五十五條之二第一項所定得以協商判決者；六、被告有
  其他較重之裁判上一罪之犯罪事實者；七、法院認應諭知免刑
  或免訴、不受理者情形之一，及違反同條第二項「法院應於協
  商合意範圍內為判決；法院為協商判決所科之刑，以宣告緩刑
  或二年以下有期徒刑、拘役或罰金為限」之規定者外，檢察官
  及被告均不得上訴。
六如有前項得上訴之情形，得自收受判決送達之日起10日內，向
  本院提出上訴書狀，上訴於第二審法院。
中　　華　　民　　國　　94　　年　　2　　月　　25　　日
              刑事第二庭    法  官  鄭子俊
以上正本證明與原本無異。
中　　華　　民　　國　　94　　年　　2　　月　　25　　日
                            書記官  沈藝珠
附錄本案論罪科刑法條全文：
中華民國刑法第339條
意圖為自己或第三人不法之所有，以詐術使人將本人或第三人之
物交付者，處五年以下有期徒刑、拘役或科或併科一千元以下罰
金。
以前項方法得財產上不法之利益或使第三人得之者，亦同。
前二項之未遂犯罰之。
